【裁判字號】    98,審訴,1452
【裁判日期】    980527
【裁判案由】    毒品危害防制條例
【裁判全文】
臺灣高雄地方法院刑事判決            98年度審訴字第1452號
公  訴  人  臺灣高雄地方法院檢察署檢察官
被      告  乙○○
                    （現另案於臺灣新竹監獄執行中）
上列被告因毒品危害防制條例案件，經檢察官提起公訴（98年度
毒偵字第785 、1346、1801號），被告於本院準備程序中為有罪
之陳述，經合議庭裁定由受命法官依簡式審判程序獨任審理，判
決如下：
    主  文
乙○○施用第一級毒品，累犯，處有期徒刑玖月。又施用第一級
毒品，累犯，處有期徒刑捌月。又施用第一級毒品，累犯，處有
期徒刑玖月。應執行有期徒刑貳年。
    事  實  及  理  由
一、犯罪事實要旨：
    乙○○前因施用毒品案件（一犯），經送觀察、勒戒後，於
    民國91年9 月27日因無繼續施用傾向執行完畢釋放。旋於92
    年間再犯施用第一、二級毒品之毒品危害防制條例（二犯）
    等案件，經法院分別判處有期徒刑7 月、3 月，並經定其應
    執行之刑為有期徒刑9 月確定；復於92、93年間因竊盜等案
    件，經法院分別判處有期徒刑5 月、3 月確定，嗣經定其應
    執行之刑為有期徒刑7 月；及因竊盜案件，經法院判處有期
    徒刑6 月確定（89年判決，原併諭知緩刑4 年，嗣緩刑之宣
    告於93年遭撤銷而需執行徒刑），以上各罪接續執行，於93
    年6 月3 日入監服刑，於95年1 月29日縮刑期滿執行完畢（
    構成累犯）。詎不知悔改，猶分別為下述犯行：
(一)基於施用第一級毒品之犯意，於97年10月23日上午8 、9 時
    許，在其斯時位於高雄縣仁武鄉灣內村灣內一巷26號之住處
    （下稱前開仁武鄉住處），施用第一級毒品海洛因1 次。
(二)又萌施用第一級毒品之犯意，於97年12月27日10時許，在高
    雄縣大社鄉山奶村某公園公廁內，施用第一級毒品海洛因1
    次。嗣於97年12月31日16時40分許，在高雄市○○區○○路
    、崇德路口為警盤查，乙○○主動坦言該次施用海洛因犯行
    ，且同意員警採集尿液送驗並接受裁判。
(三)另再萌施用第一級毒品之犯意，於98年1 月11日某時，亦在
    前開仁武鄉住處，施用第一級毒品海洛因1 次。
二、上開犯罪事實，有下列證據足資證明：
  1.被告乙○○警詢、偵查中陳述，及本院準備程序、審理中之
    自白。
  2.濫用藥物尿液檢驗報告暨對照表3 份。
三、按海洛因為第一級毒品，毒品危害防制條例第2 條第2 項第
    1 款定有明文。次按，修正毒品危害防制條例就施用毒品者
    ，只於「初犯」及「五年後再犯」2 種情形有其追訴條件之
    限制，即須於初犯經觀察勒戒或強制戒治釋放後，5 年內均
    無施用毒品之行為，始能認其前所實施之觀察勒戒或強制戒
    治已足遮斷毒癮，而得於5 年後再犯時，再適用初犯之規定
    ，重行觀察勒戒程序。倘5 年內已經再犯，被依法追訴處罰
    ，縱其第3 次（或第3 次以上）施用毒品之時間在初犯釋放
    5 年以後，即與「5 年後再犯」之情形有別，且因已於「5
    年內再犯」，顯見其再犯率甚高，原實施觀察勒戒或強制戒
    治，已無法收其實效，而無5 年遮斷效之存在，自無再經觀
    察勒戒及強制戒治之必要，得逕行追訴處罰（最高法院95年
    度第7 次刑事庭會議決議參照）。是被告於91年9 月27日觀
    察、勒戒執行完畢釋放後，5 年內已再犯施用毒品罪，有臺
    灣高等法院被告前案紀錄表在卷可稽，則依前開說明，應依
    法追訴，本院自得予以論罪科刑。
四、核被告所為，均係犯毒品危害防制條例第10條第1 項之施用
    第一級毒品罪；其為施用而持有第一級毒品之低度行為，為
    施用第一級毒品之高度行為所吸收，均不另論罪。被告有犯
    罪事實要旨欄所述之徒刑執行完畢前科，有前開前案紀錄表
    可按，其於該徒刑執行完畢後，5 年以內故意再犯本案有期
    徒刑以上各罪，俱應依刑法第47條第1 項論以累犯，並加重
    其刑。被告於警方發覺其涉及犯罪事實要旨（二）所示之施
    用海洛因毒品犯行前，主動坦言該物施用海洛因犯行，且同
    意員警採集尿液送驗並接受裁判，經高雄市政府警察局左營
    分局刑事案件移送書載記明確，且有被告97年12月31日警詢
    筆錄可稽，其乃係對於未經發覺之罪自首並願接受裁判，應
    依刑法第62條前段規定，減輕其刑，又本罪既同時有刑之加
    重及減輕事由，應依刑法第71條第1 項規定，先加後減。末
    被告所犯施用第一級毒品罪3 罪，犯意各別，應予分論併罰
    。
五、本院審酌被告前曾因施用毒品案件經送觀察、勒戒及徒刑之
    執行，卻復數犯本案之施用第一級毒品犯行，誠屬不該。惟
    念被告犯後坦承犯行，且施用毒品乃屬對其自身健康之戕害
    行為，對社會所造成之損害尚非直接等一切情狀，爰分別量
    處如主文所示之刑，並為被告定應執行之刑。
據上論結，應依刑事訴訟法第273 條之1 第1 項、第299 條第1
項前段、第310 條之2 、第454 條第1 項，毒品危害防制條例第
10條第1 項，刑法第11條前段、第47條第1 項、第62條前段、第
51條第5 款，判決如主文。
本案經檢察官甲○○到庭執行職務。
中    華    民    國    98    年    5     月    27    日
                  刑事第十庭  法  官  莊珮吟
以上正本證明與原本無異。
如不服本判決應於收受本判決後10日內向本院提出上訴書狀，並
應敘述具體理由，如未敘述上訴理由者，應於上訴期間屆滿後20
日內補提理由書狀於本院（均須按他造當事人之人數附繕本）「
切勿逕送上級法院」。
中    華    民    國    98    年    5     月    27    日
                              書記官  黃勤涵
◎附錄本案所犯法條：
《毒品危害防制條例第10條第1 項》
施用第一級毒品者，處6 月以上5 年以下有期徒刑。


司法院資訊處製作；財團法人民間司法改革基金會備份。
